臺灣高等法院臺中分院刑事判決
110年度上訴字第1687號

上  訴  人  
即  被  告  陳盈臻



選任辯護人  朱家穎律師
上列上訴人因違反藥事法案件，不服臺灣彰化地方法院108年度
訴字第1182號中華民國110年5月5日第一審判決（起訴案號：臺
灣彰化地方檢察署108年度偵字第8027號、第8817號、第8818號
、第8819號），提起上訴，本院判決如下：
    主  文
原判決撤銷。
陳盈臻無罪。
    理  由
一、公訴意旨略以：被告陳盈臻知悉甲基安非他命係毒品危害防
    制條例第2條第2項第2款規定之第二級毒品，且甲基安非他
    命業經行政院衛生福利部明令公告列為禁藥管理，不得擅自
    轉讓，竟基於轉讓禁藥甲基安非他命之犯意，於附表之時間
    、地點、方式，轉讓甲基安非他命予李侑益。因認被告涉犯
    藥事法第83條第1項之轉讓禁藥罪嫌等語。
二、證據能力部分：按刑事訴訟法第308條規定：「判決書應分
    別記載其裁判之主文與理由；有罪之判決並應記載犯罪事實
    ，且得與理由合併記載。」同法第310條第1款規定：「有罪
    之判決書，應於理由內分別情形記載左列事項：一、認定犯
    罪事實所憑之證據及其認定之理由。」及同法第154條第2項
    規定：「犯罪事實應依證據認定之，無證據不得認定犯罪事
    實。」揆諸上開規定，刑事判決書應記載主文與理由，於有
    罪判決書方須記載犯罪事實，並於理由內記載認定犯罪事實
    所憑之證據及其認定之理由。所謂認定犯罪事實所憑之「證
    據」，即為該法第154條第2項規定之「應依證據認定之」之
    「證據」。職是，有罪判決書理由內所記載認定事實所憑之
    證據，即為經嚴格證明之證據，另外涉及僅須自由證明事項
    ，即不限定有無證據能力之證據，及彈劾證人信用性可不具
    證據能力之彈劾證據。在無罪判決書內，因檢察官起訴之事
    實，法院審理結果，認為被告之犯罪不能證明，而為無罪之
    諭知，則被告並無檢察官所起訴之犯罪事實存在，既無刑事
    訴訟法第154條第2項所規定「應依證據認定之」事實存在，
    因此，判決書僅須記載主文及理由，而理由內記載事項，為
    法院形成主文所由生之心證，其論斷僅要求與卷內所存在之
    證據資料相符，或其論斷與論理法則無違，通常均以卷內證
    據資料彈劾其他證據之不具信用性，無法證明檢察官起訴之
    事實存在，所使用之證據並不以具有證據能力之證據為限，
    是以本案被告既經本院認定無罪，本案判決即不再論述所援
    引有關證據之證據能力。
三、次按犯罪事實應依證據認定之，無證據不得認定犯罪事實；
    不能證明被告犯罪者應諭知無罪之判決，刑事訴訟法第154
    條第2項、第301條第1項分別定有明文。又按認定犯罪事實
    所憑之證據，雖不以直接證據為限，間接證據亦包括在內；
    然無論直接或間接證據，其為訴訟上之證明，須於通常一般
    之人均不致於有所懷疑，而得確信其為真實之程度者，始得
    據之為有罪之認定，倘其證明尚未達到此一程度，而有合理
    性懷疑之存在時，即難遽採為不利被告之認定（最高法院76
    年台上字第4986號判決可供參照）。再按刑事訴訟法第161
    條第1項規定：檢察官就被告犯罪事實，應負舉證責任，並
    指出證明之方法。因此，檢察官對於起訴之犯罪事實，應負
    提出證據及說服之實質舉證責任。倘其所提出之證據，不足
    為被告有罪之積極證明，或其指出證明之方法，無從說服法
    院以形成被告有罪之心證，基於無罪推定之原則，自應為被
    告無罪判決之諭知（最高法院著有92年台上字第128號判決
    足資參照）。
四、公訴意旨認被告涉有上開轉讓禁藥犯行，無非係以①同案被
    告姚介卿於警詢時之供述；②證人即禁藥受讓者李侑益於警
    詢時、偵查中之證述；③通訊監察譯文；④扣案之門號0000-0
    00000號行動電話（IPHONE廠牌）1支、甲基安非他命3包、
    玻璃吸食器6支、塑膠鏟管3支等物品；⑤彰化縣警察局刑事
    警察大隊搜索扣押筆錄（暨目錄表及收據）；⑥衛生福利部
    草屯療養院民國108年9月5日草療鑑字第0000000000號鑑驗
    書等為主要論據。訊據被告則堅詞否認有何轉讓禁藥之犯行
    ，辯稱：於108年3月22日，當天與李侑益有在全家便利商店
    外面見面，但李侑益沒有到我的租屋處，是李侑益帶另一個
    藥頭在車上，李侑益過來跟我與姚介卿拿錢，再把錢拿過去
    給李侑益帶來的人，李侑益再把甲基安非他命拿給我……；10
    8年3月23日，這次是講高利貸的事情，並沒有將裝有少許甲
    基安非他命之吸食器交給李侑益當場免費施用等語（本院卷
    第59頁至第60頁）。
五、經查：
（一）證人即禁藥受讓者李侑益之證述：
    1.按施用毒品者，其所稱毒品來源之供述，須補強證據以擔
      保其供述之真實性。良以施用毒品者其供述之憑信性本不
      及於一般人，況施用毒品者其供出來源，因而破獲者，法
      律復規定得減輕其刑，其有為偵查機關誘導、或為邀輕典
      而為不實之陳述之可能，其供述之真實性自有合理之懷疑
      。而茲所謂補強證據，指其他有關證明施用毒品者毒品取
      得之供述真實性之相關證據而言，必須與施用毒品者關於
      毒品來源之供述，具有相當程度之關連性，而足使一般人
      對此並無合理之懷疑存在，而得確信其為真實，始足當之
      （最高法院94年度台上字第2033號、100年度台上字第643
      2號判決要旨可參）。此之補強證據，必須求之於該指證
      者之陳述本身以外，其他足資證明其所指之犯罪事實具有
      相當程度真實性之別一證據。
    2.證人李侑益於警詢時證稱：（問：現警方提示通訊監察譯
      文，於108年3月22日姚介卿【介兄、阿卿】及其妻陳盈臻
      共同持用手機門號0000-000000與你所持手機門號0000-00
      0000之談話内容，上述對談是你與何人之間的對話？談話
      内容是什麼意思？）前五通電話是與陳盈臻對話，第六通
      是與姚介卿的對話。是我向他們聯絡要購買毒品安非他命
      ，相約地點見面的談話内容。（問：本次交易有無成功？
      交易時間、地點及毒品種類、數量、金額為何？毒品由何
      人所交付？）這次有毒品安非他命交易成功。時間是108
      年3月22日17時30分左右、地點在○○市○○00街的一間民宅
      （詳細地址我不知道)裡面，我到該處時向姚介卿說我要
      買毒品安非他命，姚介卿就叫我去找他老婆陳盈臻，我見
      到陳盈臻他說他沒有毒品可賣我，只剩下一點他要自己吸
      食用的，然後他就將安非他命放進吸食器内並說這些先讓
      我使用，我在現場吸食毒品安非他命後，跟他說我改天再
      拿新台幣（下同）500元給他，之後我就離開了。（問：
      現警方提示通訊監察譯文，於108年3月23日姚介卿【介 
      兄、阿卿】及其妻陳盈臻共同持用手機門號0000-000000
      與你所持手機門號0000-000000之談話内容，上述對談是
      你與何人之間的對話？什麼意思？是否為你向姚介卿及其
      妻陳盈臻聯絡購買毒品事宜？）是我與陳盈臻的對話。談
      話内容是我約陳盈臻見面要向他購買毒品安非他命。（問
       ：本次交易有無成功？交易時間、地點及毒品種類、數 
      量、金額為何？毒品由何人所交付？）這次交易有成功。
      時間是108年3月23日14時50分左右、地點在○○市○○00街的
      一間民宅（詳細地址我不知道）裡面，我到該處時向陳盈
      臻說我要買毒品安非他命，之後他跟上次一樣將安非他命
      放進吸食器内並讓我使用，我在現場吸食毒品安非他命後
      ，現場我要拿500元給陳盈臻，陳盈臻跟我說他老公姚介
      卿說這些是請我的不用錢等語（偵字第8027號卷2第518頁
      至第520頁）。
    3.證人李侑益於偵查中證稱：（問：【提示0000-000000與0
      000-000000在108年3月22日8點8分、9點57分、10點12分 
      、16點11分、16點44分、17點3分譯文）通話内容？）是
      我用0000-000000與姚介卿、陳盈臻的通話，最後一通是
      跟姚介卿的通話，其他都是跟陳盈臻的通話，最後一通通
      話後，我說我到○○市○○00街附近的全家超商，然後姚介卿
      來全家超商帶我到○○00街他們租屋處，到了以後我跟姚介
      卿說要買甲基安非他命，姚介卿叫我找陳盈臻，然後我就
      跟陳盈臻說有沒有甲基安非他命可以賣給我，陳盈臻說沒
      有東西可以賣，只剩下一點點，陳盈臻就把已經裝一些甲
      基安非他命的吸食器拿給我，說這些先請我用，我當場施
      用，後來我跟陳盈臻說改天再拿500元給他，然後我就離
      開，後來我沒有拿錢去給陳盈臻。這一次應該算陳盈臻請
      我施用。（問：【提示0000-000000與0000-000000在108
      年3月23日14點47分、14點49分譯文】通話内容？）是我
      用0000-000000與陳盈臻的通話，通話後也是到○○市○○00
      街他們租屋處，然後我就跟陳盈臻說有沒有甲基安非他命
      可以賣給我，陳盈臻說沒有東西可以賣，只剩下一點點，
      陳盈臻就把已經裝一些甲基安非他命的吸食器拿給我，我
      當場施用，施用後我要拿500元給陳盈臻，陳盈臻說不用
      這些是請我用的等語（偵字第8027號卷2第536頁）。
    4.證人李侑益於本院審理時則到庭證稱：（問：是不是在3
      月22日跟3月23日，詳細日期你可能因為已經時間已久不
      清楚，不過你是不是有連續跟他們見面的情形？）有。（
      問：為什麼會去找他們？你有印象嗎？）因為我跟姚先生
      是朋友介紹的，我是有跟他要講配合土方的事情，就是土
      方，就是因為他有地要屯，所以那兩天我都有和他們陸續
      聯絡是在講土方這個。（問：108年3月22日以及3月23日
      究竟你有沒有從陳盈臻那邊拿到甲基安非他命？）嗯，沒
      有。沒有。（問：不管是買或者是轉讓，你都沒有從陳盈
      臻那邊拿到毒品甲基安非他命？） 我是只有從姚先生那
      邊有拿而已。（問：那一天？現在問你的是3月22日跟3月
      23日？）23日。因為我們那時候2天都有陸續在聯絡，我
      們都有每天就是密集在碰面，我就是要跟他講土方的事情
      。我都叫那個姚先生介卿老大，我說：「老大、老大」，
      我在跟他在講土方的事情，我就看他拿安非他命出來吸食
      ，我就跟他說，我也拿來吸食。（問：這個甲基安非他命
      到底是誰給你用的？）姚介卿。（問：跟陳盈臻有沒有關
      係？） 沒有。是那個，嫂子，我打電話的時候都打嫂子
      的電話這樣而已等語（本院卷第159頁至第164頁）。
    5.綜上，證人李侑益對於108年3月22日、23日是否從被告處
      取得甲基安非命，時而否認、時而承認，並非始終一致；
       姑不論證人李侑益於本院審理時為何翻異前詞，然依上
      開說明，縱使證人李侑益之證述內容無瑕疵，其於警詢時
      、偵查中之證述內容，仍須有其他證據補強，並使一般人
      對此達無合理之懷疑存在，而得確信其為真實之程度，始
      足當之。
（二）證人即同案被告姚介卿於警詢時及偵查中之證述：
    1.證人姚介卿於警詢時供稱：（問：現警方提示通訊監察譯
      文，於108年3月22日你及妻子陳盈臻共同持用手機門號00
      00-000000與李侑益所持手機門號0000-000000之談話内容
      ，上述對談是何人之間的對話？什麼意思？是否為李侑益
      向你及妻子陳盈臻聯絡購買毒品事宜？）是我跟阿佑的對
      話，對話内容是阿佑要拿安非他命給我試用，不是，是他
      要介紹我購買毒品。（問：本次交易有無成功？交易時間
      、地點及毒品種類、數量、金額為何？毒品由何人所交付
      ？）我有拿到李侑益無償提供我安非他命1小包約0.1公 
      克，在○○市○○00街全家便利商店前由李侑益親自交給我。
      （問：據李侑益於警詢筆錄中供稱，前五通電話是與陳盈
      臻對話，第六通是與姚介卿的對話，是他向你們聯絡要購
      買毒品安非他命，相約地點見面的談話内容，這次有毒品
      安非他命交易成功，時間是108年3月22日17時30分左右、
      地點在○○市○○00街的一間民宅【詳細地址我不知道】裡面
      ，他到該處時向你說他要買毒品安非他命，你就叫他去找
      你老婆陳盈臻，他見到陳盈臻，陳盈臻說她沒有毒品可賣
      我，只剩下一點陳盈臻要自己吸食用的，然後陳盈臻就將
      安非他命放進吸食器内並說這些先讓他使用，他在現場吸
      食毒品安非他命後，跟陳盈臻說他改天再拿500元給陳盈
      臻，之後他就離開了，是否屬實？你如何解釋？）屬實，
      是陳盈臻將安非他命交給我後，我再與李侑益共同施用，
      但後來他沒有將500元交給我及陳盈臻。（問：現警方提
      示通訊監察譯文，於108年3月23日你及妻子陳盈臻共同持
      用手機門號0000-000000與李侑益所持手機門號0000-0000
      00之談話内容，上述對談是何人之間的對話？什麼意思？
      是否為李侑益向你及妻子陳盈臻聯絡購買毒品事宜？）是
      我老婆陳盈臻與李侑益的對話，我不清楚對話的意思，不
      知道。（問：本次交易有無成功？交易時間、地點及毒品
      種類、數量、金額為何？毒品由何人所交付？）沒有。（
      問：據李侑益於警詢筆錄中供稱，是他與陳盈臻的對話，
      談話内容是他約陳盈臻見面要向陳盈臻購買毒品安非他命
      ，這次交易有成功。時間是108年3月23日14時50分左右、
      地點在○○市○○00街的一間民宅【詳細地址我不知道】裡面
       ，他到該處時向陳盈臻說他要買毒品安非他命，之後陳
      盈臻跟上次一樣將安非他命放進吸食器内並讓他使用，他
      在現場吸食毒品安非他命後，現場他要拿500元給陳盈臻
      ，陳盈臻跟他說她老公說這些是請他的不用錢，是否屬實
      ？你如何解釋？）屬實等語（偵字第8027號卷1第230頁至
      第232頁）。
    2.證人姚介卿於偵查中供稱：（問：【提示108年3月22日8
      時8分、9時57分、10時12分、16時11分、16時44分、17時
      3分，0000-000000電話與0000-000000電話之通訊監察譯
      文】李侑益證稱最後一通係與你通話，其他都是李侑益與
      陳盈臻之通話，通話後李侑益與你在○○市○○00街附近之全
      家超商見面，之後你帶李侑益前往○○市○○00街之租屋處，
      到了以後，李侑益跟你說要買甲基安非他命，但是你叫李
      侑益去跟妳講，之後李侑益就跟陳盈臻說要買甲基安非他
      命，但是陳盈臻說沒有東西可以賣，只剩下少量之甲基安
      非他命可以施用，陳盈臻就將已裝有少量甲基安非他命之
      吸食器交給李侑益，請李侑益施用，是否如此？）當天在
      ○○00街附近的全家超商，我有跟李侑益見面，見面時李侑
      益有拿1包甲基安非他命給我，意思是這包要給我試用，
      要介紹我買甲基安非他命，之後我帶李侑益到○○00街我太
      太租屋的髮廊，回到髮廊我把甲基安非他命拿給陳盈臻，
      但是李侑益又說他要用甲基安非他命，我跟李侑益說沒有
      東西，只有李侑益提供的這一包甲基安非他命，我就陳盈
      臻把那一包甲基安非他命拿回來，由我跟李侑益一起施用
      ，施用後覺得效果不好，所以就沒有再買等語（偵字第80
      27號卷1第342頁至第343頁）。
    3.由上開證人姚介卿於警詢時及偵查中之證述內容可知，證
      人姚介卿之供述前後反覆不一，且於警詢時僅係被動附和
      證人李侑益之供述內容「屬實」乙詞，況其證述有關108
      年3月22日之事實經過「是陳盈臻將安非他命交給我後，
      我再與李侑益共同施用」乙情，明顯與證人李侑益之證述
      內容不同；另其證述有關108年3月23日部分，則未有任何
      具體細節；再參以證人姚介卿嗣於偵查中之證述完全否認
      被告有轉讓甲基安非他命予證人李侑益之情，本院認證人
      姚介卿於警詢時之證述內容憑信性不高，不足擔保證人李
      侑益於警詢時、偵查中陳述內容之真實性。
（三）本件通訊監察譯文：
　　1.關於108年3月22日之通訊監察譯文：　
編號 時間 監察對象 方向 通話對象 譯文 基地台位置 備註 1 108年3月22日8時8分40秒 0000000000陳盈臻 ←← 0000000000李侑益 A:喂 B:嫂子，我阿侑，你在哪  A:伸港 B:你們回去了喔 A:對阿 B:好嗎，那下午再聯絡好了，大ㄟ還在睡嗎 A:對阿 彰化縣○○鄉○○路00○0號3樓頂 依據原審108年聲監字第117號通訊監察書執行。 2 108年3月22日10時12分46秒 0000000000陳盈臻 ←← 0000000000李侑益 A:喂 B:嫂子，你在哪 A:伸港 B:你什麼時候要出門 A:怎樣嗎 B:我有「工作要跟你說阿」 A:工作…可是你大ㄟ還在睡喔 B:要開去伸港很遠ㄟ，我在彰化ㄟ A:我們今天會過去彰化 B:差不多幾點 A:下午吧 B:不然你下午到了打給我 A:好 彰化縣○○鄉○○路00○00號3樓頂  3 108年3月22日16時11分5秒 0000000000陳盈臻 →→ 0000000000李侑益 B:喂，嫂子怎樣 A:你不是叫我到彰化打給你 B:你們在哪 A:要到彰化了 B:你們在彰化了喔 A:要去了，現在在和美 B:好，你們到彰化打給我，我等一下過去找你 A:好 彰化縣○○鎮○○里○○路000號3樓  4 108年3月22日16時44分13秒 0000000000陳盈臻 →→ 0000000000李侑益 B:喂 A:我們到了 B:嫂子你們在哪 A:全家 B:哪間全家 A:那個…夏夏叫對面全家 B:好，我到全家打給你 A:好 彰化縣○○市○○○路000號3樓  5 108年3月22日17時3分49秒 0000000000姚介卿  ←← 0000000000李侑益 A:喂 B:大ㄟ，我在全家丫 A:我在旁邊而已 B:喔 ，有了 彰化縣○○市○○○路000號3樓  
    2.關於108年3月23日之通訊監察譯文：
編號 時間 監察對象 方向 通話對象 譯文 基地台位置 備註 1 108年3月23 日14時47分4秒 0000000000陳盈臻 →→ 0000000000李侑益 A:喂 B:嫂子，你在哪 A:彰化 B:在昨天那邊嘛 A:對阿 B:我過去找你 彰化縣○○市○○○路000號3樓 依據原審108年聲監字第117號通訊監察書執行。 2 108年3月23 日14時49分27秒 0000000000陳盈臻 ←← 0000000000李侑益 A:喂 B:嫂子我在外面 A:怎麼那麼快 B:我家在旁邊而已 A:好 彰化縣○○市○○里○○路000號16樓頂（財經巨人)  
    3.而以毒販間通話之通訊監察譯文作為施用毒品者所指證販
      賣毒品犯罪事實之補強證據，必須其等之對話內容，依社
      會通念已足以辨明其所交易標的物之毒品品項、數量及價
      金，始足與焉，否則對於語意隱晦不明之對話，即令指證
      者證述該等對話內容之含意即係交易毒品，除非被指為販
      毒之被告坦認，或依被告之品格證據可供為證明其具犯罪
      之同一性（如其先前有關販賣毒品案件之暗語，與本案通
      訊監察譯文內容相同，兩案手法具有同一性），或司法警
      察依據通訊監察之結果即時啟動調查因而破獲客觀上有可
      認為販賣毒品之跡證者外，因仍屬指證者單方之陳述本身
      ，自尚不足作為其所述犯罪事實之補強證據（最高法院10
      1年度台上字第1681號判決意旨參照）。本案上開通訊監
      察之對話譯文，均未出現有疑似交易標的物之毒品品項、
      數量及價金等隱晦用語，至於譯文中證人李侑益雖曾說：
      「我有『工作』要跟你說阿」乙詞，然證人李侑益於警詢時
      及偵查中均未證稱該『工作』之含意即係交易毒品或轉讓毒
      品，甚且於本院審理時到庭證稱對話內容係在講介紹『土
      方』等語（本院卷第159頁），是依上開通訊監察之對話內
      容，至多僅能證明雙方曾見面之情，並無有何關於毒品交
      易、轉讓之對話。是以，該對話內容與被告轉讓禁藥甲基
      安非他命予證人李侑益之犯行間尚缺乏相當程度之關聯性
      ，實無從加強證人李侑益於警詢時、偵查中證述內容之可
      信度。因此，縱認證人李侑益之證述內容無瑕疵，本院仍
      認依上開通訊監察譯文內容，並不足作為證人李侑益於警
      詢時及偵查中所證述犯罪經過之補強證據。
（四）檢察官其餘所提出扣案之門號0000-000000號行動電話（I
      PHONE廠牌）1支、甲基安非他命3包、玻璃吸食器6支、塑
      膠鏟管3支等物品；彰化縣警察局刑事警察大隊搜索扣押
      筆錄（暨目錄表及收據）；衛生福利部草屯療養院108年9
      月5日草療鑑字第0000000000號鑑驗書；濫用藥物檢驗報
      告等資料，僅能證明被告曾於上揭時間與證人李侑益聯繫
      ，以及被告、證人李侑益有施用甲基安非他命等事實，均
      不足以補強擔保證人李侑益於警詢時、偵查中證述內容之
      真實性。
（五）至被告之歷次辯詞或有部分不一之情形，惟刑事訴訟被告
      既無自證己罪之義務，其對犯罪事實所持之辯解，縱屬不
      能成立，檢察官仍須提出積極之證據以證明其犯罪行為，
      尚難以被告之辯解不一，即遽為有罪之認定。是本案縱認
      被告之辯解有不足採信之處，仍須有積極之證據始得認定
      被告有罪，附此敘明。
（六）綜上，證人李侑益證述之內容，本身已有前後不一之瑕疵
      ，縱認其於警詢時、偵查中之證述可採，仍不得為認定被
      告犯罪之唯一證據，亦即仍須有適足之補強證據；再者，
      證人姚介卿之證述前後反覆，其於警詢時之證述僅係被動
      回答「屬實」乙詞，是證人姚介卿於警詢時之證述內容憑
      信性不高，不足擔保證人李侑益於警詢時、偵查中陳述內
      容之真實性；又檢察官提出之通訊監察譯文、扣案物、鑑
      驗書、濫用藥物檢驗報告等等，至多僅能證明被告曾與證
      人李侑益見面，以及被告與證人李侑益均有施用甲基安非
      他命之事實，均不足以補強擔保證人李侑益於警詢時、偵
      查中證述內容之真實性。亦即，本案除證人李侑益於警詢
      時、偵查中之證述外，尚乏適足之補強證據。因此，檢察
      官所舉上開證據，均不足認定被告有於上開時間、地點，
      轉讓禁藥甲基安非他命予證人李侑益之犯行，是檢察官提
      出之證據，或其指出證明之方法，未能使本院之心證達到
      確信其為真實之程度，應認本案此部分舉證尚有不足，自
      難據以為被告不利之認定，依首開說明，即應為被告無罪
      之諭知。
六、撤銷改判之理由：原審未依前述證據詳加推敲檢察官所舉之
    證據，是否已達到確信犯罪事實為真實之程度，即逕就被告
    被訴轉讓禁藥甲基安非他命予證人李侑益之犯行，遽予以論
    罪科刑，自有未洽。被告以其並未為此部分犯行為由提起上
    訴，指摘原判決此部分不當，為有理由。原判決既有違誤，
    自應由本院將原判決予以撤銷，另為被告無罪判決之諭知。
據上論斷，應依刑事訴訟法第369條第1項前段、第364條、第301
條第1項，判決如主文。
本案經檢察官吳宗達提起公訴，檢察官陳燕瑩到庭執行職務。
中    華    民    國    111    年    1    月    13    日
            刑事第十一庭　審判長法　官　張  意  聰
                                法　官　陳  慧  珊
                                法　官　田  德  煙
以上正本證明與原本無異。
檢察官得上訴。
被告不得上訴。
如不服本判決應於收受送達後二十日內向本院提出上訴書狀，其
未敘述上訴之理由者並得於提起上訴後二十日內向本院補提理由
書（均須按他造當事人之人數附繕本）「切勿逕送上級法院」。
因疫情而遲誤不變期間，得向法院聲請回復原狀。

                                書記官  陳  志  德 

中　　華　　民　　國　　111 　年　　1 　　月　　13　　日
附表：
編號 轉讓禁藥之人 收受禁藥之人 轉讓時間 轉讓地點 轉讓情形 備註 1 陳盈臻 李侑益 108年3月22日17時30分許 陳盈臻位於彰化縣○○市○○00街之租屋處 李侑益與陳盈臻、姚介卿( 另為不起訴處分)以電話聯絡，通話後李侑益與姚介卿在彰化縣○○市○○00街附近之全家超商見面，見面後姚介卿再帶李侑益前往左列地點，李侑益遂詢問陳盈臻有無甲基安非他命可以出售 ，陳盈臻表示其只剩下少許甲基安非他命 ，沒有足量之甲基安非他命可以販賣等語 ，之後陳盈臻即將裝有少許甲基安非他命之吸食器交給李侑益，供李侑益當場施用甲基安非他命 ，以此轉讓甲基安非他命予李侑益。 108年3月22日8時8分許 、10月12分許、16時11分許、16時44分許、17時3分許，0000000000 電話(李侑益)與000000 0000電話(17時3分許係姚介即之通話，其餘均係陳盈臻之通話)之通訊監察譯文。 2 陳盈臻 李侑益 108年3月23日14時50分許 陳盈臻位於彰化縣○○市○○00街之租屋處 李侑益與陳盈臻以電話聯絡 ，之後於左列時間、地點， 李侑益詢問陳盈臻有無甲基安非他命可以出售，陳盈臻表示其只剩下少許甲基安非他命，沒有足量之甲基安非他命可以販賣等語，之後陳盈臻即將裝有少許甲基安非他命之吸食器交給李侑益，供李侑益當場施用甲基安非他命，以此轉讓甲基安非他命予李侑益。 108年3月23日14時47分許、14時49分許，0000 000000電話(李侑益)與0000000000電話(陳盈臻)之通訊監察譯文。